臺灣臺中地方法院民事裁定　　　　　　100年度司護字第262號
聲　請　人　臺中市政府
法定代理人　胡志強
受　安置人　L377　　　　.
法定代理人　L377F　　　 .
上列當事人聲請保護安置事件，本院裁定如下：
    主  文
受安置人應交由聲請人安置於短期收容中心。
聲請程序費用由聲請人負擔。
    理  由
一、本件聲請意旨略以：受安置人L377（為十二歲以上未滿十八
    歲之少年，依兒童及少年福利法第四十六條規定「不得揭露
    足以識別兒童及少年身分之資訊」，真實姓名年籍詳卷對照
    表）於民國一００年十一月起經友人引薦開始擔任傳播妹，
    從事陪酒、陪搖之工作，每節五十分鐘收取新臺幣（下同）
    八百元，性交易則為四千至五千不等，每次需坐滿三小時，
    經紀公司抽成二百元，嗣由臺中市政府警察局少年警察隊查
    獲。因評估受安置人有從事性交易行為之虞，聲請人業依兒
    童及少年性交易防制條例第十五條第一項規定，於民國一０
    ０年十一月二十二日十九時將受安置人送往緊急收容中心安
    置。經短期觀察結果，認受安置人有保護安置之必要，爰依
    同條例第十六條第一項之規定向法院提出報告，聲請裁定准
    予安置於短期收容中心等語。並提出臺中市政府性交易防制
    個案緊急收容報告書、警局調查筆錄及戶籍謄本等件為證。
二、按法官、檢察官、司法警察官、司法警察、聯合稽查小組或
    本條例第六條之任務編組查獲及救援從事性交易或有從事之
    虞之兒童或少年時，應立即通知主管機關指派專業人員陪同
    兒童或少年進行加害者之指認及必要之訊問，並於二十四小
    時內將該兒童或少年移送市、縣（市）主管機關設置之緊急
    收容中心。市、縣（市）主管機關所設之緊急收容中心應於
    安置起七十二小時內，提出報告，聲請法院裁定，法院受理
    前項報告時，除有兒童或少年顯無從事性交易或從事之虞者
    及有特殊事由致不宜安置於短期收容中心者外，應裁定將兒
    童或少年交付主管機關安置於短期收容中心，兒童及少年性
    交易防制條例第十五條第一項、第十六條分別定有明文。
三、經查：聲請人主張之事實，業據提出上開證物為證，並經受
    安置人於警局調查時陳述無訛，此有警局調查筆錄附卷可稽
    ，可認受安置人確有從事性交易之虞。另受安置人經緊急安
    置後之評估結果略以：1.案父母離異後，案主雖由案父監護
    ，但實際上與案母同住，生活多半由案母管教照顧，雙親的
    經濟收入狀況屬小康。2.案主因生活開銷之故，想靠自己的
    能力賺取更多的金錢，經向友人詢問下，至傳播公司從事傳
    播妹工作，而案主之前已有吸食毒品情形，至傳播公司上班
    後，因陪同客人吸食Ｋ他命及安非他命等多項毒品，使毒癮
    更甚以往。3.評估案主之金錢觀及價值觀有誤，且行為、思
    想有嚴重偏差，建議安置於緊急收容中心予以適當輔導等語
    ，此有臺中市政府性交易防制個案緊急收容報告書附卷可按
    。綜上以觀，受安置人因觀念偏差而有上開行為，且依受安
    置人對於兩性觀念及生活價值觀，恐易再受金錢利誘，足認
    其有再從事性交易行為之虞，爰依首揭規定，裁定如主文。
四、依兒童及少年性交易防制條例第十六條，非訟事件法第二十
    一條第一項前段，裁定如主文。
中    華    民    國   100    年    11    月    25    日
                  家事法庭      司法事務官  林敬程
以上正本係照原本作成。
如對本裁定不服應於裁定送達後十日內向本院提出抗告狀。
中    華    民    國   100    年    11    月    25    日
                                書  記  官  江美琪